臺灣桃園地方法院刑事判決　　　　　　　100年度易字第459號
公　訴　人　臺灣桃園地方法院檢察署檢察官
被　　　告　莊永德
上列被告因家庭暴力之傷害等案件，經檢察官提起公訴（99年度
偵續字第368 號），本院判決如下：
    主  文
莊永德被訴傷害部分，不受理。
莊永德被訴恐嚇部分，無罪。
    理  由
一、本件公訴意旨略以：被告莊永德為告訴人楊坤云之繼子，二
    人間具有家庭暴力防治法第3 條第3 款之家庭成員關係。莊
    永德因懷疑楊坤雲向祖母訴說其不是，於民國98年11月10日
    凌晨2 時40分許，自外面喝酒回來，見楊坤雲在桃園縣桃園
    市○○路○ 段296 號客廳內，心生怒氣，開口叫楊坤雲滾出
    去，見楊坤云不理會，更加生氣，一直叫告訴人滾，楊坤雲
    無奈即走到門口，蹲在馬路邊，被告見狀仍無法息怒，竟基
    於傷害之犯意，從屋內衝出來持2 根窗簾桿對楊坤云身體各
    處猛力揮打，後經被告同行之女性友人制止，並拉回屋內，
    不久被告又接續上揭犯意，從屋內拿出西瓜刀，楊坤雲見狀
    即以手護頭，小指遭被告西瓜刀揮傷，上開女性友人又將被
    告西瓜刀搶下，被告仍未洩憤，接著以腳踢楊坤雲臀部，致
    使楊坤雲受有右眼皮上瘀傷、左臉頰擦傷、頭皮2 處血腫、
    左手撕裂傷、左上臂瘀傷、右前臂瘀傷等傷害；另被告又基
    於恐嚇犯意，向楊坤云警告不得報警、否則殺死她等語，使
    楊坤云心生恐懼，而危害楊坤云生命安全，因認被告涉有刑
    法第277 條第1 項之傷害及同法第305 條之恐嚇犯行。
二、傷害部分：按告訴乃論之罪，告訴人於第一審辯論終結前得
    撤回其告訴，又告訴經撤回者，法院應諭知不受理之判決，
    刑事訴訟法第238 條第1 項、第303 條第3 款定有明文，本
    件本件被告莊永德因傷害案件，經檢察官提起公訴，認為犯
    刑法第277 條第1 項之罪，依同法第287 條前段規定，須告
    訴乃論，茲據告訴人楊坤雲當庭陳明撤回刑事告訴，此有審
    判筆錄及撤回刑事告訴狀附卷可佐，是此部分根據前開規定
    ，自應為不受理判決。
三、恐嚇部分：
    (一)按犯罪事實應依證據認定之，無證據不得認定犯罪事實；
      又不能證明被告犯罪者，應諭知無罪之判決，刑事訴訟法
      第15 4條第2 項、第301 條第1 項分別定有明文。又事實
      之認定，應憑證據，如未能發現相當證據，或證據不足以
      證明，自不能以推測或擬制之方法，為裁判基礎；且認定
      犯罪事實所憑之證據，其為訴訟上之證明，須於通常一般
      之人不致有所懷疑，而得確信其為事實之程度者，始得據
      為有罪之認定，倘其證明尚未達到此一程度，而有合理之
      懷疑存在而無從使事實審法院得有罪之確信時，即應由法
      院為諭知被告無罪之判決；再認定不利於被告之事實須依
      積極證據，苟積極證據不足為不利於被告事實之認定時，
      即應為有利於被告之認定，更不必有何有利之證據（最高
      法院40年台上字第86號、76年台上字第4986號、30年上字
      第816 號判例參照）。
    (二)訊據被告莊永德堅決否認涉有前開恐嚇犯行，辯稱：並未
      出言警告楊坤雲不得報警，否則殺死楊坤雲等語。經查：
      本案楊坤雲為警及檢察官多次傳訊並製作筆錄，惟被害人
      均僅證述：「被告不讓伊就醫」、「當時被告警告伊不能
      報警」、「因為被告不准伊報警，所以不敢跟警察說」等
      語（見98年偵字第27439 號卷第25頁、第42頁、第54頁）
      ，而均未見口頭警告之內容，縱嗣後自行以書狀向檢察官
      陳述（見98年偵字第27439 號卷第69頁），亦僅提及被告
      傷害部分，未見有恐嚇之內容，反係該案經檢察官為不起
      訴處分後，始於其陳述書中記載：「....還威脅我說不可
      以報警，否則就殺死我」（見99年偵續字第368 號卷第 9
      頁），果被告於案發時即已出言「要殺死你」等語，何以
      於長達近10個月期間之多次為警及檢察官傳訊到場時，均
      未提及被告有口出上開言語，則被告果否曾對楊坤雲出言
      上開要殺死妳等語，已非無疑，佐以楊坤雲於上開為警察
      及檢察官傳訊過程中，亦未曾提及被告有持西瓜刀傷害等
      內容（見98年偵字第27439 號卷第725 頁、第41至42頁、
      第54頁），迄至前開陳述書中始記載「... 被告衝出來手
      上拿了西瓜刀，他女友大聲尖叫後可能西瓜刀被他女友奪
      下，被告就對他拳打腳踢... 」，然於審理中經傳訊，反
      證述係其女友在伊手抱頭時，為被告持西瓜刀砍傷手（見
      本院卷第頁），則本案僅有告訴人楊坤雲於陳述書所載與
      其經檢察官傳訊到場後所述不一之內容為據，尚難排除被
      害人係因見該案經不起訴後始為之誇大之詞，是本案之直
      接被害人楊坤雲就前開恐嚇部分，既已有前開前後不一之
      處而難盡信，而公訴人雖請求傳訊當時在場之張美英到庭
      詰問，惟張美英經警通知至派出所製作筆錄時，雖陳明案
      發當日在場，然就被告有否出手傷害及恐嚇被害人一節，
      已表明不復記憶，則其經傳訊到庭後，能否就被告出言恐
      嚇部分明確陳述，尚難認定，足認公訴人此部分之聲請尚
      無必要，此外，復查無其他積極證據，足證被告莊永德涉
      有此部分之恐嚇犯行，依據上開說明，其被訴此部分犯行
      應屬不能證明，揆諸前開判例及法條規定，自應就此部分
      為無罪之諭知。
據上論斷，應依刑事訴訟法第301 條第1 項、第303 條第3 款，
判決如主文。
本案經檢察官姜永浩到庭執行職務。
中    華    民    國  100     年    7     月    14    日
               刑事第九法庭  法  官  王秀慧
以上正本證明與原本無異。
如不服本判決應於收受判決後10日內向本院提出上訴書狀，並應
敘述具體理由。其未敘述上訴理由者，應於上訴期間屆滿後20日
內向本院補提理由書( 均須按他造當事人之人數附繕本) 「切勿
逕送上級法院」。
                              書記官  張懿昀
中    華    民    國   100    年    7     月    15    日